{"present": {"1 Singular": {"Affirmative": "fionnaim", "Question": "an bhfionnaim?", "Negative": "n\u00ed fhionnaim"}, "2 Singular": {"Affirmative": "fionnann t\u00fa", "Question": "an bhfionnann t\u00fa?", "Negative": "n\u00ed fhionnann t\u00fa"}, "3 Singular": {"Male": {"Affirmative": "fionnann s\u00e9", "Question": "an bhfionnann s\u00e9?", "Negative": "n\u00ed fhionnann s\u00e9"}, "Female": {"Affirmative": "fionnann s\u00ed", "Question": "an bhfionnann s\u00ed?", "Negative": "n\u00ed fhionnann s\u00ed"}}, "1 Plural": {"Compressed": {"Affirmative": "fionnaimid", "Question": "an bhfionnaimid?", "Negative": "n\u00ed fhionnaimid"}, "Extended": {"Affirmative": "fionnann muid", "Question": "an bhfionnann muid?", "Negative": "n\u00ed fhionnann muid"}}, "2 Plural": {"Affirmative": "fionnann sibh", "Question": "an bhfionnann sibh?", "Negative": "n\u00ed fhionnann sibh"}, "3 Plural": {"Affirmative": "fionnann siad", "Question": "an bhfionnann siad?", "Negative": "n\u00ed fhionnann siad"}, "Passive": {"Affirmative": "fionntar", "Question": "an bhfionntar?", "Negative": "n\u00ed fhionntar"}}, "future": {"1 Singular": {"Affirmative": "fionnfaidh m\u00e9", "Question": "an bhfionnfaidh m\u00e9?", "Negative": "n\u00ed fhionnfaidh m\u00e9"}, "2 Singular": {"Affirmative": "fionnfaidh t\u00fa", "Question": "an bhfionnfaidh t\u00fa?", "Negative": "n\u00ed fhionnfaidh t\u00fa"}, "3 Singular": {"Male": {"Affirmative": "fionnfaidh s\u00e9", "Question": "an bhfionnfaidh s\u00e9?", "Negative": "n\u00ed fhionnfaidh s\u00e9"}, "Female": {"Affirmative": "fionnfaidh s\u00ed", "Question": "an bhfionnfaidh s\u00ed?", "Negative": "n\u00ed fhionnfaidh s\u00ed"}}, "1 Plural": {"Compressed": {"Affirmative": "fionnfaimid", "Question": "an bhfionnfaimid?", "Negative": "n\u00ed fhionnfaimid"}, "Extended": {"Affirmative": "fionnfaidh muid", "Question": "an bhfionnfaidh muid?", "Negative": "n\u00ed fhionnfaidh muid"}}, "2 Plural": {"Affirmative": "fionnfaidh sibh", "Question": "an bhfionnfaidh sibh?", "Negative": "n\u00ed fhionnfaidh sibh"}, "3 Plural": {"Affirmative": "fionnfaidh siad", "Question": "an bhfionnfaidh siad?", "Negative": "n\u00ed fhionnfaidh siad"}, "Passive": {"Affirmative": "fionnfar", "Question": "an bhfionnfar?", "Negative": "n\u00ed fhionnfar"}}, "past": {"1 Singular": {"Affirmative": "d'fhionn m\u00e9", "Question": "ar fhionn m\u00e9?", "Negative": "n\u00edor fhionn m\u00e9"}, "2 Singular": {"Affirmative": "d'fhionn t\u00fa", "Question": "ar fhionn t\u00fa?", "Negative": "n\u00edor fhionn t\u00fa"}, "3 Singular": {"Male": {"Affirmative": "d'fhionn s\u00e9", "Question": "ar fhionn s\u00e9?", "Negative": "n\u00edor fhionn s\u00e9"}, "Female": {"Affirmative": "d'fhionn s\u00ed", "Question": "ar fhionn s\u00ed?", "Negative": "n\u00edor fhionn s\u00ed"}}, "1 Plural": {"Compressed": {"Affirmative": "d'fhionnamar", "Question": "ar fhionnamar?", "Negative": "n\u00edor fhionnamar"}, "Extended": {"Affirmative": "d'fhionn muid", "Question": "ar fhionn muid?", "Negative": "n\u00edor fhionn muid"}}, "2 Plural": {"Affirmative": "d'fhionn sibh", "Question": "ar fhionn sibh?", "Negative": "n\u00edor fhionn sibh"}, "3 Plural": {"Compressed": {"Affirmative": "d'fhionn siad", "Question": "ar fhionn siad?", "Negative": "n\u00edor fhionn siad"}, "Extended": {"Affirmative": "d'fhionnadar", "Question": "ar fhionnadar?", "Negative": "n\u00edor fhionnadar"}}, "Passive": {"Affirmative": "fionnadh", "Question": "ar fionnadh?", "Negative": "n\u00edor fionnadh"}}, "condi": {"1 Singular": {"Affirmative": "d'fhionnfainn", "Question": "an bhfionnfainn?", "Negative": "n\u00ed fhionnfainn"}, "2 Singular": {"Affirmative": "d'fhionnf\u00e1", "Question": "an bhfionnf\u00e1?", "Negative": "n\u00ed fhionnf\u00e1"}, "3 Singular": {"Male": {"Affirmative": "d'fhionnfadh s\u00e9", "Question": "an bhfionnfadh s\u00e9?", "Negative": "n\u00ed fhionnfadh s\u00e9"}, "Female": {"Affirmative": "d'fhionnfadh s\u00ed", "Question": "an bhfionnfadh s\u00ed?", "Negative": "n\u00ed fhionnfadh s\u00ed"}}, "1 Plural": {"Compressed": {"Affirmative": "d'fhionnfaimis", "Question": "an bhfionnfaimis?", "Negative": "n\u00ed fhionnfaimis"}, "Extended": {"Affirmative": "d'fhionnfadh muid", "Question": "an bhfionnfadh muid?", "Negative": "n\u00ed fhionnfadh muid"}}, "2 Plural": {"Affirmative": "d'fhionnfadh sibh", "Question": "an bhfionnfadh sibh?", "Negative": "n\u00ed fhionnfadh sibh"}, "3 Plural": {"Compressed": {"Affirmative": "d'fhionnfaid\u00eds", "Question": "an bhfionnfaid\u00eds?", "Negative": "n\u00ed fhionnfaid\u00eds"}, "Extended": {"Affirmative": "d'fhionnfadh siad", "Question": "an bhfionnfadh siad?", "Negative": "n\u00ed fhionnfadh siad"}}, "Passive": {"Affirmative": "d'fhionnfa\u00ed", "Question": "an bhfionnfa\u00ed?", "Negative": "n\u00ed fhionnfa\u00ed"}}, "imper": {"1 Singular": {"Affirmative": "fionnaim!", "Negative": "n\u00e1 fionnaim!"}, "2 Singular": {"Affirmative": "fionn!", "Negative": "n\u00e1 fionn!"}, "3 Singular": {"Male": {"Affirmative": "fionnadh s\u00e9!", "Negative": "n\u00e1 fionnadh s\u00e9!"}, "Female": {"Affirmative": "fionnadh s\u00ed!", "Negative": "n\u00e1 fionnadh s\u00ed!"}}, "1 Plural": {"Compressed": {"Affirmative": "fionnaimis!", "Negative": "n\u00e1 fionnaimis!"}, "Extended": {"Affirmative": "fionnadh muid!", "Negative": "n\u00e1 fionnadh muid!"}}, "2 Plural": {"Affirmative": "fionnaig\u00ed!", "Negative": "n\u00e1 fionnaig\u00ed!"}, "3 Plural": {"Compressed": {"Affirmative": "fionnaid\u00eds!", "Negative": "n\u00e1 fionnaid\u00eds!"}, "Extended": {"Affirmative": "fionnadh siad!", "Negative": "n\u00e1 fionnadh siad!"}}, "Passive": {"Affirmative": "fionntar!", "Negative": "n\u00e1 fionntar!"}}, "pastConti": {"1 Singular": {"Affirmative": "d'fhionnainn", "Question": "an bhfionnainn?", "Negative": "n\u00ed fhionnainn"}, "2 Singular": {"Affirmative": "d'fhionnt\u00e1", "Question": "an bhfionnt\u00e1?", "Negative": "n\u00ed fhionnt\u00e1"}, "3 Singular": {"Male": {"Affirmative": "d'fhionnadh s\u00e9", "Question": "an bhfionnadh s\u00e9?", "Negative": "n\u00ed fhionnadh s\u00e9"}, "Female": {"Affirmative": "d'fhionnadh s\u00ed", "Question": "an bhfionnadh s\u00ed?", "Negative": "n\u00ed fhionnadh s\u00ed"}}, "1 Plural": {"Compressed": {"Affirmative": "d'fhionnaimis", "Question": "an bhfionnaimis?", "Negative": "n\u00ed fhionnaimis"}, "Extended": {"Affirmative": "d'fhionnadh muid", "Question": "an bhfionnadh muid?", "Negative": "n\u00ed fhionnadh muid"}}, "2 Plural": {"Affirmative": "d'fhionnadh sibh", "Question": "an bhfionnadh sibh?", "Negative": "n\u00ed fhionnadh sibh"}, "3 Plural": {"Compressed": {"Affirmative": "d'fhionnaid\u00eds", "Question": "an bhfionnaid\u00eds?", "Negative": "n\u00ed fhionnaid\u00eds"}, "Extended": {"Affirmative": "d'fhionnadh siad", "Question": "an bhfionnadh siad?", "Negative": "n\u00ed fhionnadh siad"}}, "Passive": {"Affirmative": "d'fhionnta\u00ed", "Question": "an bhfionnta\u00ed?", "Negative": "n\u00ed fhionnta\u00ed"}}, "subj": {"1 Singular": {"Affirmative": "go bhfionna m\u00e9", "Negative": "n\u00e1r fhionna m\u00e9"}, "2 Singular": {"Affirmative": "go bhfionna t\u00fa", "Negative": "n\u00e1r fhionna t\u00fa"}, "3 Singular": {"Male": {"Affirmative": "go bhfionna s\u00e9", "Negative": "n\u00e1r fhionna s\u00e9"}, "Female": {"Affirmative": "go bhfionna s\u00ed", "Negative": "n\u00e1r fhionna s\u00ed"}}, "1 Plural": {"Compressed": {"Affirmative": "go bhfionnaimid", "Negative": "n\u00e1r fhionnaimid"}, "Extended": {"Affirmative": "go bhfionna muid", "Negative": "n\u00e1r fhionna muid"}}, "2 Plural": {"Affirmative": "go bhfionna sibh", "Negative": "n\u00e1r fhionna sibh"}, "3 Plural": {"Affirmative": "go bhfionna siad", "Negative": "n\u00e1r fhionna siad"}, "Passive": {"Affirmative": "go bhfionntar", "Negative": "n\u00e1r fhionntar"}}, "verbal noun": "fionnadh", "verbal adjective": "fionnta"}